pt-BR: Réplica arma peças móveis: Ferrolho; Abertura da culatra; Alavanca de manejo; Cilindro abre; Cilindro gira; Vareta ejetora; Cão; Carregador removível; Trava de segurança; Ferrolho (slide); Coronha dobrável; Gatilho; Outras
pl: Ruchome części repliki broni: Zamek; Otwierany zamek; Rączka przeładowania; Otwierany bębenek; Obracany bębenek; Wyrzutnik; Kurek; Wyjmowany magazynek; Bezpiecznik; Zamek (suwadło); Składana kolba; Spust; Inne
es: Piezas móviles de la réplica de arma: Cerrojo; Apertura de la recámara; Palanca de carga; Apertura del cilindro; Rotación del cilindro; Varilla extractora; Martillo; Cargador extraíble; Seguro; Corredera; Culata plegable; Gatillo; Otro
nl: Replicageweer bewegende onderdelen: Grendel; Laadruimte opent; Spanhendel; Cilinder opent; Cilinder roteert; Uitwerpstang; Hamer; Verwijderbaar magazijn; Veiligheidspal; Slede; Inklapbare kolf; Trekker; Overig
fr: Pièces mobiles de la réplique d’arme: Verrou; Ouverture de la culasse; Levier d’armement; Ouverture du barillet; Rotation du barillet; Tige d’éjection; Chien; Chargeur amovible; Sécurité; Glissière; Crosse pliable; Détente; Autre
hr-HR: Replika pokretnih dijelova pištolja: Zatvarač; Otvaranje zatvarača; Ručica za zapinjanje; Bubanj se otvara; Bubanj se okreće; Šipka za izbacivanje; Udarač; Uklonjiv spremnik; Kočnica; Navlaka; Preklopni kundak; Okidač; Ostalo
sv: Rörliga delar av replikavapen: Slutstycke; Öppningsbart patronläge; Laddhandtag; Öppningsbar trumma; Roterande trumma; Utstötarstång; Hane; Löstagbart magasin; Säkring; Mantel; Vikbar kolv; Avtryckare; Annat
th: ชิ้นส่วนขยับได้ของปืนจำลอง: ลูกเลื่อน; รังเพลิงเปิด; คันรั้งลูกเลื่อน; ลูกโม่เปิด; ลูกโม่หมุน; ก้านคัดปลอกกระสุน; นกสับ; ถอดแม็กกาซีนได้; เซฟตี้; สไลด์; พานท้ายพับได้; ไกปืน; อื่นๆ
zh-CN: 仿真枪可动部件: 枪机; 后膛可开; 拉机柄; 转轮可开; 转轮可转; 退壳杆; 击锤; 弹匣可拆卸; 保险; 套筒; 枪托可折叠; 扳机; 其他
lt-LT: Ginklo kopijos judančios dalys: Spyna; Atsidarantis uoksas; Užtaisymo rankenėlė; Atsidarantis būgnelis; Besisukantis būgnelis; Išmetimo strypas; Gaidukas; Išimama dėtuvė; Saugiklis; Spyna; Sulenkiama buožė; Nuleistukas; Kita
ko: 모형 총의 움직이는 부품: 볼트; 약실 개방; 장전 핸들; 실린더 개방; 실린더 회전; 이젝터 로드; 해머; 탄창 분리 가능; 안전장치; 슬라이드; 개머리판 접이; 트리거; 기타
nb: Bevegelige deler på replikavåpen: Sluttstykke; Kammeret åpnes; Ladehåndtak; Tønnen åpnes; Tønnen roterer; Utstøterstang; Hane; Avtakbart magasin; Sikring; Glidestykke; Sammenleggbar kolbe; Avtrekker; Annet
sk-SK: Pohyblivé časti repliky zbrane: Záver; Otváracia komora; Naťahovacia páka; Vyklápací valec; Otočný valec; Tyčka vyhadzovača; Kohútik; Odnímateľný zásobník; Poistka; Závit; Sklopná pažba; Spúšť; Iné
tr: Replika silahın hareketli parçaları: Sürgü; Açılır fişek yatağı; Kurma kolu; Tambur açılır; Tambur döner; Çıkarıcı çubuğu; Horoz; Çıkarılabilir şarjör; Emniyet; Kızak; Katlanabilir dipçik; Tetik; Diğer
fi: Replika-aseen liikkuvat osat: Lukko; Lukko avautuu; Virityskahva; Rulla avautuu; Rulla pyörii; Ulosheittäjäntanko; Iskuvasara; Irrotettava lipas; Varmistin; Luisti; Tukki taittuu; Liipaisin; Muu
da: Bevægelige dele af replikaskydevåben: Lås; Kammer åbnes; Ladehåndtag; Tromle åbnes; Tromle roterer; Udstøderstang; Hane; Aftageligt magasin; Sikring; Slæde; Foldbart skæfte; Aftrækker; Andet
ru: Подвижные части реплики оружия: Затвор; Открывающийся казенник; Рукоятка взведения; Откидывающийся барабан; Вращающийся барабан; Шток экстрактора; Курок; Съемный магазин; Предохранитель; Затворная рама; Складной приклад; Спусковой крючок; Другое
de: Bewegliche Teile der Replikwaffe: Verschlussbolzen; Öffnender Verschluss; Spannhebel; Ausschwenkbare Trommel; Rotierende Trommel; Ausstoßerstange; Hahn; Entnehmbares Magazin; Sicherung; Schlitten; Klappschaft; Abzug; Sonstiges
bg-BG: Подвижни части на оръжие-реплика: Затвор; Отваряща се задна част на цевта; Ръкохватка за зареждане; Отварящ се барабан; Въртящ се барабан; Ежекторен прът; Ударник; Сваляем пълнител; Предпазител; Блок (затвор); Сгъваем приклад; Спусък; Други
en: Replica gun moving parts: Bolt; Breech opens; Charging handle; Cylinder opens; Cylinder rotates; Ejector rod; Hammer; Magazine removable; Safety; Slide; Stock folds; Trigger; Other
sl-SI: Premični deli replike orožja: Zaklep; Odpiranje zaklepišča; Ročica za napenjanje; Odpiranje bobniča; Vrtenje bobniča; Palica izmetača; Kladivce; Odstranljiv nabojnik; Varovalka; Zaklep/drsnik; Zložljivo kopito; Sprožilec; Drugo
ro-RO: Piese mobile pentru replica de armă: Închizător; Chiulasă mobilă; Manetă de armare; Cilindru cu deschidere; Cilindru rotativ; Tijă extractoare; Cocoș; Încărcător detașabil; Siguranță; Manșon; Pat pliabil; Trăgaci; Altele
pt-PT: Peças móveis da réplica de arma: Ferrolho; Abertura de culatra; Alavanca de armar; Abertura de tambor; Rotação de tambor; Haste de ejeção; Cão; Carregador amovível; Segurança; Corrediça; Coronha dobrável; Gatilho; Outro
cs: Pohyblivé části replik zbraní: Závěr; Otevírací závěr; Natahovací páka; Výklopný válec; Otočný válec; Tyčka vyhazovače; Kohout; Odnímatelný zásobník; Pojistka; Závěr; Sklopná pažba; Spoušť; Jiné
ja: レプリカ銃の可動部品: ボルト; ブリーチ開閉; チャージングハンドル; シリンダー開閉; シリンダー回転; エジェクターロッド; ハンマー; マガジン着脱可能; セーフティ; スライド; ストック折りたたみ; トリガー; その他
zh-TW: 仿製槍枝可動零件: 槍栓; 槍膛開啟; 拉機柄; 轉輪開啟; 轉輪旋轉; 退殼桿; 擊錘; 可拆卸彈匣; 保險; 滑套; 槍托摺疊; 扳機; 其他
vi: Các bộ phận chuyển động của súng mô phỏng: Thoi nạp đạn; Mở khóa nòng; Tay kéo bệ khóa nòng; Mở ổ đạn xoay; Xoay ổ đạn xoay; Cần hất vỏ đạn; Búa đập; Có thể tháo băng đạn; Chốt an toàn; Thanh trượt; Gập báng súng; Cò súng; Khác
el: Λειτουργικά κινούμενα μέρη ρέπλικας όπλου: Ουραίο; Η θαλάμη ανοίγει; Λαβή όπλισης; Ο μύλος ανοίγει; Ο μύλος περιστρέφεται; Ράβδος εξαγωγέα; Σφύρα; Αφαιρούμενος γεμιστήρας; Ασφάλεια; Ολισθητήρας; Αναδιπλούμενο κοντάκι; Σκανδάλη; Άλλο
it: Parti mobili della replica: Otturatore; Culatta apribile; Maniglia di armamento; Tamburo apribile; Tamburo rotante; Asta dell'estrattore; Cane; Caricatore rimovibile; Sicura; Carrello; Calcio pieghevole; Grilletto; Altro
hu: Replika fegyver mozgó alkatrészei: Zárdugattyú; Nyitható csőfar; Felhúzókar; Nyitható dob; Forgó dob; Hüvelykivető rúd; Kakas; Kivehető tár; Biztosító; Szán; Behajtható tus; Elsütőbillentyű; Egyéb